【裁判字號】    99,交訴,110
【裁判日期】    991220
【裁判案由】    公共危險
【裁判全文】
臺灣高雄地方法院刑事判決             99年度交訴字第110號
公  訴  人  臺灣高雄地方法院檢察署檢察官
被      告  楊育貴
上列被告因公共危險等案件，經檢察官提起公訴（99年度偵字第
5463號），被告於準備程序中就被訴肇事致人傷害逃逸罪部分為
有罪之陳述，經合議庭裁定由受命法官改依簡式審判程序審理，
並判決如下：
    主  文
楊育貴犯肇事致人傷害逃逸罪，處有期徒刑陸月，如易科罰金，
以新台幣壹仟元折算壹日。緩刑貳年，並應於民國一百年六月三
十日前向國庫支付新臺幣伍萬元完畢。
    事  實
一、楊育貴考領有普通小型車駕駛執照，於民國99年1 月8 日21
    時45分許，駕駛車牌號碼6419-PB 號自用小客車，沿高雄市
    苓雅區○○○路由東往西方向行駛，行經建國一路與大順三
    路之交岔路口處時，本應注意汽車行駛至交岔路口，其行進
    、轉彎應遵守燈光號誌，且依當時天氣晴、夜間有照明、柏
    油路面乾燥、無缺陷、無障礙物、視距良好等情，並無不能
    注意之情事，竟疏未注意，於建國一路東向西直行號誌已經
    轉換為紅燈之際，仍貿然闖紅燈搶越交岔路口，適騎乘車牌
    號碼HD3-922 號重型機車之陳又誠，沿大順三路由北往南方
    向途經該路口之燈光號誌轉換為綠燈後起步往前直行，楊育
    貴見狀閃避不及，致陳又誠所騎乘之重型機車前方導流面板
    與楊育貴所駕駛自用小客車之右側車身發生擦撞後，人車倒
    地，造成陳又誠受有肌膜炎、膝、小腿及足踝開放性傷口等
    傷害（楊育貴涉犯過失傷害部分業據陳又誠撤回告訴，本院
    另為不受理判決）；楊育貴於肇事後未下車察看及對陳又誠
    施予必要之救護措施，旋另基於肇事逃逸之故意，逕自駕駛
    上開自用小客車逃離事故現場，適行經該路口姓名、年籍均
    不詳之機車騎士或路人記下楊育貴所駕駛上開自用小客車之
    車牌號碼，提供予陳又誠報警處理，由警方調閱路口監視器
    後，進而循線獲悉上情。
二、案經陳又誠訴請高雄市政府警察局苓雅分局移請臺灣高雄地
    方法院檢察署檢察官偵查起訴。
    理  由
一、本案被告楊育貴所犯刑法第185 條之4 肇事致人傷害逃逸罪
    ，為死刑、無期徒刑、最輕本刑為3 年以上有期徒刑以外之
    罪，且非高等法院管轄第一審之案件，其於準備程序就前揭
    被訴事實為有罪之陳述，經依法告知簡式審判程序之旨，並
    聽取當事人之意見後，本院認無不得或不宜改依簡式審判程
    序進行之情，經合議庭裁定由受命法官獨任進行簡式審判程
    序。
二、上揭事實，業據被告楊育貴於本院審理時坦承不諱（本院卷
    第13頁），核與證人即告訴人陳又誠於警詢、檢察官訊問時
    具結之證述（警卷第4 至7 頁、偵卷第33至35頁）相符。此
    外復有陳又誠財團法人天主教聖功醫院診斷證明書、酒精測
    定紀錄表、高雄醫學大學附設中和紀念醫院診斷證明書各1
    紙（警卷第8 、14頁、偵卷第36頁）、高雄市政府警察局苓
    雅分局道路交通事故現場圖、道路交通事故調查報告表、談
    話紀錄表（警卷第9 至13頁）、現場照片8 幀（警卷第15至
    18頁）、監視錄影器擷取畫面照片4 幀（警卷第19至20頁）
    、違反道路交通管理事件舉發通知單（警卷第21頁）、高雄
    市政府警察局交通大隊疑似道路交通事件肇事逃逸追查表（
    警卷第22頁）、車籍查詢基本資料（警卷第23頁）、機車修
    理收據（警卷第24頁）、職務報告書（警卷第31頁）、高雄
    市政府交通局車輛行車事故鑑定委員會99年3 月22日高市車
    鑑字第0990001119號函暨檢附鑑定書、高雄市政府行車事故
    覆議鑑定委員會99年6 月10日高市府交三字第0990033732號
    函暨檢附鑑定覆議意見書（偵卷第17、21至22頁）在卷可憑
    。足認被告上揭自白，核與事實相符，應堪採信。本案事證
    明確，被告上開犯行，堪以認定，應依法論科。
三、核被告所為，係犯刑法第185 條之4 之肇事致人傷害逃逸罪
    。爰審酌被告駕駛汽車於公眾往來之道路，肇事致人受傷後
    未停車救助傷者，反而駕車逃逸，惡性非淺，本應嚴懲，然
    其於本院審理時已坦承犯行，態度尚可，及告訴人所受傷勢
    非重，暨其犯罪動機、目的、手段等一切情狀，量處如主文
    所示之刑，並諭知易科罰金之折算標準，以示懲儆。又被告
    前未曾因犯罪受有期徒刑以上刑之宣告，有臺灣高等法院被
    告前案紀錄表在卷可按，素行尚佳，且犯後已與告訴人達成
    和解並履行和解條件完畢，有卷附和解書1 紙（99審交訴21
    4 卷第77頁）可稽，而告訴人除具狀撤回過失傷害部分之告
    訴，並表明希望本院對被告從輕量刑等語，亦有撤回告訴聲
    請狀在卷可參（99審交訴214 卷第79頁），諒被告經此偵、
    審程序及刑之宣告後，應知警惕而信無再犯之虞，因認以暫
    不執行其刑為當，爰依刑法第74條第1 項第1 款之規定，宣
    告緩刑2 年，以啟自新。又緩刑宣告，得斟酌情形，命犯罪
    行為人向公庫支付一定之金額、該款事項得為民事強制執行
    執行名義，刑法第74條第2 項第4 款、第4 項分別定有明文
    。本院審酌被告犯罪情節，命被告應於緩刑期間內之100 年
    6 月30日前，向國庫支付新台幣5 萬元。而該命令自本判決
    確定時起，即得為民事強制執行之執行名義；且被告如拒不
    履行，依刑法第75條之1 第1 項第4 款之規定，得為撤銷緩
    刑宣告之事由，併此敘明。
據上論斷，應依刑事訴訟法第273 條之1 第1 項、第299 條第1
項前段，刑法第185 條之4 、第74條第1 項第1 款、第2 項第4
款、第41條第1項前段，刑法施行法第1 條之1 ，判決如主文。
本案經檢察官李宜穎到庭執行職務。
中    華    民    國    99    年    12    月    20    日
                    刑事第六庭  法  官  曾仁勇
如不服本判決，應於判決送達後10日內，向本院提出上訴狀。
以上正本證明與原本無異。
中    華    民    國    99    年    12    月    20    日
                            書記官  王紀芸
附錄法條：
中華民國刑法第185條之4
駕駛動力交通工具肇事，致人死傷而逃逸者，處6 月以上5 年以
下有期徒刑。

司法院資訊處製作；財團法人民間司法改革基金會備份。
